【裁判字號】    98,易,1186
【裁判日期】    980727
【裁判案由】    毀棄損害
【裁判全文】
臺灣臺北地方法院刑事判決              98年度易字第1186號
公  訴  人  臺灣臺北地方法院檢察署檢察官
被      告  甲○○
上列被告因毀棄損害案件，經檢察官提起公訴（98年度偵續字第
238號），本院判決如下：
    主  文
甲○○犯毀損他人物品罪，處有期徒刑肆月，如易科罰金，以新
臺幣壹仟元折算壹日，拔釘用之鐵條壹支沒收。
    事  實
一、甲○○因係擔任室內設計師，於民國97年7月間，受丁○○
    之委託，負責其位於臺北縣新店市○○路109巷3弄33號住家
    之室內裝潢設計及施工，施工完畢後，丁○○於97年8月初
    入住，並要求甲○○就裝潢某些部分修改，甲○○於97年9
    月11日上午10時30分許，至丁○○上開住處請求給付尾款，
    因遭拒絕，而心生不滿，竟基於毀損之犯意，自隨身包包內
    取出其所有拔釘用之鐵條1支，接續2次砸向丁○○住處櫥房
    內之經交付已使用之櫃子，造成櫃子之木製表面2處破裂，
    而損壞該櫃子，足以生損害於丁○○，嗣97年10月21日丁○
    ○至警局提出告訴，始獲上情。
二、案經丁○○訴請臺北縣政府警察局新店分局報告臺灣臺北地
    方法院檢察署檢察官偵查起訴。
    理  由
一、訊據被告甲○○對其有於上開時地，以其所有拔釘用之鐵條
    1支，在告訴人丁○○前揭住處，接續2次砸向丁○○住處櫥
    房內之櫃子，造成櫃子之木製表面2處破裂之事實，固供承
    不諱，然矢口否認有何毀損之意圖，辯稱：伊於97年9月11
    日去告訴人上揭住處是相約作驗收，因告訴人提出修改的要
    求，所以伊在櫃子側面的木皮上敲了兩個洞做記號，沒有砸
    壞櫃子云云。惟查上揭犯罪事實，業據告訴人指訴綦詳，另
    於本院具結證稱：（檢察官問：如照片上的2個洞，是如何
    造成的？）我在97年9月11日早上10點多，請被告帶水電工
    來做收尾的工作，他來時我才發現他沒有帶人來，他說當天
    一定要拿到尾款，如果沒有拿到尾款要帶走屬於他的東西，
    因為我太太也在旁邊，她就反問他現在哪有東西屬於你的，
    且一些收尾的工作也沒做完，被告就說一定要拿到錢，我們
    不肯付，被告就從包包拿出拔釘器出來，被告沒有經過我們
    的同意就先把櫥櫃內的東西搬出來，拿拔釘器往櫥櫃敲，敲
    兩下，我當時馬上通知駐衛警，被告還想要再敲，我太太就
    阻止被告...。（檢察官問：當時被告來你家本來要做收尾
    的時候，當天有無提出任何要修改已完成工程部分？）我那
    時還沒有提到。（檢察官問：有無跟被告說櫥櫃要重新作的
    事？）沒有。（詳本院卷第24頁正、背面），核與證人即告
    訴人之妻乙○○於本院具結所為之證述（詳本院卷第25頁正
    、背面）大致相符，復有證人丙○○於偵查及本院具結證稱
    ：伊所做之裝潢工程未曾有以把東西敲壞做記號的經驗。（
    詳98年度偵續字第238號偵查卷第16頁、本院卷第22頁背面
    ），且如櫃子因告訴人不滿意而要求拆除重做，告訴人不可
    能會將東西放入而使用，以免放入又取出之麻煩，足證被告
    並非因櫃子要拆除重做敲打櫃子，而係因告訴人拒絕給付尾
    款，而以敲毀櫃子之手段洩憤並向告訴人施壓，再本件之櫃
    子顯已交付告訴人使用，此從告訴人已將物品放入擺置即可
    得證，且該櫃子係定置於不動產之房屋上，依附合之例，其
    所有權亦應歸屬於屋主之告訴人，自屬他人之物，而非被告
    之物，綜上，本件事證明確，被告犯行堪以認定，應依法論
    科。
二、核被告所為，係犯刑法第354條之致令他人物品不堪用罪。
    被告係於同時地以2個接續損壞他人之物致令不堪用之行為
    而侵害告訴人丁○○同一財產之法益，為接續犯，僅論以一
    罪。爰審酌被告因告訴人拒絕於97年9月11日給付裝潢報酬
    之尾款，而對告訴人心生不滿，竟毀損告訴人所有之櫃子，
    造成其財產上之損失，且飾詞否認犯罪，浪費司法資源，犯
    後全無悔意，亦未賠償被害人，造成之損失非鉅，及其年齡
    、生活狀況等一切情狀，量處如主文所示之刑，並依法諭知
    易科罰金之折算標準。
三、拔釘用之鐵條1支，為被告所有供本件犯罪所用之物，雖未
    扣案，惟尚在被告持有中，業據被告於本院審理中供述甚明
    （詳本院卷第26頁背面），爰依刑法第38條第1項第2款、第
    3項之規定，併予宣告沒收之。
據上論斷，依刑事訴訟法第299條第1項前段，刑法第354條、第4
1條第1項前段、第38條第1項第2款、第3項，刑法施行法第1條之
1，判決如主文。
本案經檢察官申心蓓到庭執行職務。
中    華    民    國    98    年    7    月    27    日
                  刑事第十三庭  法  官  張文俊
以上正本證明與原本無異。
如不服本判決，應於收受送達後10日內向本院提出上訴書狀，並
應敘述具體理由；其未敘述具體上訴理由者，應於上訴期間屆滿
後20日內，向本院補提理由書（均應按他造當事人之人數附繕本
），「切勿逕送上級法院」。告訴人或被害人如對於本判決不服
者，應具備理由請求檢察官上訴，其上訴期間之計算係以檢察官
收受判決正本之日期為準。
                                書記官  陳鳳瀴
中    華    民    國    98    年    7    月    27    日
附錄本案論罪科刑法條全文：
中華民國刑法第354條
（毀損器物罪）
毀棄、損壞前二條以外之他人之物或致令不堪用，足以生損害於
公眾或他人者，處2年以下有期徒刑、拘役或5百元以下罰金。


司法院資訊處製作；財團法人民間司法改革基金會備份。
